臺灣臺北地方法院民事簡易判決
111年度北簡字第9797號
原      告  賴添勝  
被      告  瑞陞復興一資產管理股份有限公司


法定代理人  蘇鴻洲  
訴訟代理人  楊鎮愷  
上列當事人間債務人異議之訴事件，本院於民國111年9月15日言
詞辯論終結，判決如下：
    主      文
原告之訴駁回。
訴訟費用由原告負擔。
    事實及理由
一、原告主張：伊與訴外人鄧志麟並不相識，未共同簽發本票，
    與被告亦無債權債務往來，被告對伊所有指控均為誣告及造
    假，造成伊財產受損，為此提起本訴等語。並聲明：本院11
    1年度司執字第67451號強制執行事件之執行程序應予撤銷。
二、被告則以：鄧志麟邀同原告為連帶保證人，於民國92年4月
    間向訴外人花蓮區中小企業銀行股份有限公司（下稱花蓮銀
    行）借款（下稱系爭債權）並共同簽發本票一張（下稱系爭
    本票），嗣受讓花蓮銀行之系爭債權，行使債權並無不法等
    語置辯。並聲明：原告之訴駁回。
三、本院之判斷：
　㈠按執行名義無確定判決同一之效力者，於執行名義成立前，
    如有債權不成立或消滅或妨礙債權人請求之事由發生，債務
    人亦得於強制執行程序終結前提起異議之訴，強制執行法第
    14條第2項定有明文。惟當事人主張有利於己之事實者，就
    其事實有舉證之責任。民事訴訟法第277條亦有明文。是民
    事訴訟如係由原主張權利者，應先由原告負舉證之責，若原
    告先不能舉證，以證實自己主張之事實為真實，則被告就其
    抗辯事實即令不能舉證，或其所舉證據尚有疵累，亦應駁回
    原告之請求（最高法院17年上字第917號判例意旨參照）。
　㈡原告主張未簽發系爭本票，係被告誣告及造假等語，依前揭
    規定即應就此有利於己之事實負舉證責任，惟原告並未舉證
    以實其說，而原告雖否認有擔任鄧志麟借款保證人之情，然
    其先前曾對鄧志麟提出偽造文書之告訴，指鄧志麟未經其同
    意在借款契約上偽造其署名，業經臺灣花蓮地方檢察署偵查
    後以103年度偵字第213、214號為不起訴處分，復對被告
　　法定代理人蘇鴻洲提起詐欺告訴，經臺灣臺北地方檢察署檢
    察官以110年度偵字第11455號處分書為不起訴處分，原告不
    服提起再議，仍經臺灣高等檢察署111年度上聲議字第4994
    號駁回再議確定在案，有前開不起訴處分書、高檢署處分書
    可考（25-28頁）。原告既未能舉證證明鄧志麟有偽造文書
    犯行，亦未證明被告受讓系爭債權時明知其未同意擔任保證
    人一事，是其主張遭鄧志麟偽造簽名、被告造假等情，即難
    憑取，是其請求與強制執行法第14條第2項規定即有未合。
　㈢從而，原告訴請撤銷111年度司執字第67451號強制執行事件
    之執行程序，難認有據。本件原告之請求為無理由，應予駁
    回。
四、本件事證已臻明確，兩造其餘攻擊防禦方法及所舉證據，核
    與本件判決結果不生影響，爰不再逐一論列。
五、訴訟費用負擔之依據：民事訴訟法第第78條。依職權確定訴
    訟費用額為1,220元（第一審裁判費），由原告負擔。
中　　華　　民　　國　　111 　年　　9 　　月　　29　　日
                  臺北簡易庭  法  官　林振芳
上列正本係照原本作成。
如不服本判決，應於判決送達後20日內向本庭（臺北市○○○路0段
000巷0號）提出上訴狀（須附繕本）。如委任律師提起上訴者，
應一併繳納上訴審裁判費。
中　　華　　民　　國　　111 　年　　9 　　月　　29　　日
　　　　　　　　　　　　　　　書記官  賴敏慧